【裁判字號】    99,審易,3008
【裁判日期】    991029
【裁判案由】    竊盜
【裁判全文】
臺灣高雄地方法院刑事判決            99年度審易字第3008號
公  訴  人  臺灣高雄地方法院檢察署檢察官
被      告  乙○○
上列被告因竊盜案件，經檢察官提起公訴（99年度偵字第17840
號），本院依簡式審判程序判決如下：
    主  文
乙○○犯攜帶兇器竊盜罪，累犯，處有期徒刑玖月，扣案之螺絲
起子貳支均沒收；又犯攜帶兇器竊盜罪，累犯，處有期徒刑捌月
，扣案之上開螺絲起子貳支均沒收。應執行有期徒刑壹年參月，
扣案之螺絲起子貳支均沒收。
    事實及理由
一、按本件被告乙○○所犯均係死刑、無期徒刑、最輕本刑為3
    年以上有期徒刑以外之罪，其於審理時就前揭被訴事實均為
    有罪之陳述，經法官告知簡式審判程序之旨，並聽取其與公
    訴人之意見後，本院認無不得或不宜改依簡式審判程序進行
    之處，爰依刑事訴訟法第273 條之1 第1 項、第284 條之1
    ，裁定本件進行簡式審判程序，合先敘明。
二、本件犯罪事實及證據，除累犯事實補充為：「乙○○曾因施
    用毒品案件，經本院以民國96年度簡字第7345號判決判處有
    期徒刑3 月確定，於99年2 月11日易科罰金執行完畢。」等
    語；犯罪事實第7 行句首補充：「（一）」、第9 行第2 句
    前補充「（二）」等語犯罪事實第9 行第1 句後補充：「，
    並損壞該置物箱之鑰匙孔」等語；證據部分補充：「被告於
    本院審理中之自白」外，其餘均引用檢察官起訴書（如附件
    ）之記載。
三、按刑法第321 條第1 項第3 款所稱兇器，其種類並無限制，
    凡客觀上足對人之生命、身體、安全構成威脅，具有危險性
    之兇器均屬之，且祇須行竊時攜帶此種具有危險性之兇器為
    已足，不以攜帶之初有行兇之意圖為必要（最高法院79臺上
    字第5253號判例意旨可資參照）。查被告所持之螺絲起子2
    支均屬金屬製品，足以撬開機車之置物箱，可見其質地堅硬
    ，若持之揮打，客觀上顯然足以對人之生命、身體、安全構
    成威脅，具有危險性，應屬兇器無誤。是核被告所為，事實
    （一）部分，係犯刑法第321 條第1 項第3 款之攜帶兇器竊
    盜罪及同法第354 條之毀損罪；事實（二）部分，係犯刑法
    第321 條第1 項第3 款之攜帶兇器竊盜罪。又事實（一）部
    分，被告以螺絲起子毀損機車置物箱之鑰匙孔，行竊機車置
    物箱內財物之一行為，同時觸犯毀損罪與攜帶兇器竊盜罪之
    二罪名，為想像競合犯，應依刑法第55條規定，從一重之攜
    帶兇器竊盜罪處斷。被告所犯上開2 罪，犯意各別、行為互
    殊，應分論併罰。又被告曾因如事實欄所示犯行，經法院判
    決如事實欄所示罪刑確定，於99年2 月11日易科罰金執行完
    畢之事實，有臺灣高等法院被告前案紀錄表可佐，是其5 年
    以內故意再犯本件有期徒刑以上之2 罪，均為累犯，各應依
    刑法第47條第1 項規定加重其刑。本院審酌被告正值青年，
    不思以正當方法賺取財物，竟貪圖私利攜帶兇器行竊，破壞
    他人對財產權之支配，危害社會治安，行為顯然可議；惟念
    其坦承犯行，態度尚佳，所竊印章及安全帽等物業已發還被
    害人丁○○、己○○，此部分之損害已有減輕等一切情狀，
    分別量處如主文所示之刑，並依刑法第51條第5 款之規定，
    定其應執行之刑。扣案之螺絲起子2 支，均係被告所有，且
    係供本件事實（一）、（二）竊盜所用之物，業據被告於警
    詢、本院審理中坦白承認，爰均依刑法第38條第1 項第2 款
    規定，宣告沒收之。
據上論斷，應依刑事訴訟法第273 條之1 第1 項、第284 條之1
、第299 條第1 項前段、第310 條之2 、第454 條第2 項，刑法
第321 條第1 項第3 款、第354 條、第55條、第47條第1 項、第
51條第5 款、第38條第1 項第2 款，刑法施行法第1 條之1 ，判
決如主文。
本案經檢察官甲○○到庭執行職務。
中    華    民    國    99    年    10    月    29    日
                    刑事第十庭  法  官  方錦源
以上正本證明與原本無異。
如不服本判決應於收受本判決後10日內向本院提出上訴書狀，並
應敘述具體理由，如未敘述上訴理由者，應於上訴期間屆滿後20
日內補提理由書狀於本院（均須按他造當事人之人數附繕本）「
切勿逕送上級法院」。
中    華    民    國    99    年    10    月    29    日
                                書記官  黃勤涵
附件
臺灣高雄地方法院檢察署檢察官起訴書  99年度偵字第17840 號
被      告  乙○○  男  27歲（民國○○年○月○○日生）
                    住高雄縣鳥松鄉○○村○○街86號
                    居高雄市苓雅區○○○路156號3樓
                    國民身分證統一編號：Ｚ000000000號
 上列被告因竊盜案件，業經偵查終結，認應提起公訴，茲將犯罪
 事實及證據並所犯法條分敘如下：
             犯罪事實
 一、乙○○前因施用毒品案件，經法院判處有期徒刑3 月確定
     ，甫於民國99年2 月11日易科罰金執行完畢。詎其猶不知
     悔改，於99年4 月22日10時許，騎乘車牌號碼8GS ─553
     號重型機車，行經高雄市○○區○○路與福德路口之三信
     家商，見圍牆外紅磚道上停放多輛機車，竟意圖為自己不
     法之所有，趁四下無人之際，持其所有客觀上足供兇器使
     用之螺絲起子，撬開丁○○之母陳周鳳珠所有、由丙○○
     使用並停放在該處，車牌號碼YD8 ─683 號重型機車之前
     面板及置物箱，竊取丁○○所有印鑑1 枚及郵局存摺1 本
     得手；嗣因恐未載安全帽遭警臨檢，復另行起意，自停放
     在附近之車牌號碼NB6 ─896 號重型機車置物箱內，竊取
     己○○所有之安全帽2 頂（共價值新台幣300 元），得手
     後旋即騎乘上開機車離去，迨乙○○發現上揭印章及存摺
     無法領款，即將之棄置在高雄市苓雅區○○○路237 號五
     塊厝郵局之郵筒內。俟丁○○、丙○○、己○○分別發現
     遭竊報警，經警調閱監視器錄影而循線查獲，並在高雄縣
     鳳山市○○路420 號對面水溝內起獲乙○○所有供犯罪使
     用之螺絲起子2 支。
 二、案經丁○○、丙○○、己○○訴由高雄市政府警察局苓雅分
     局移送偵辦。
             證據並所犯法條
 一、證據清單及待證事實：
 ┌─┬───────────┬─────────────┐
 │編│   證  據  清  單     │     待  證  事  實       │
 │號│                      │                          │
 ├─┼───────────┼─────────────┤
 │一│被告乙○○於警詢中之供│1、坦承上開時、地竊取陳慶 │
 │  │述。                  │   龍所有印章1枚、郵局存摺│
 │  │                      │   1本，及己○○所有安全帽│
 │  │                      │   2頂之事實。            │
 │  │                      │2、所扣得上開工具為被告所 │
 │  │                      │   有之事實。             │
 ├─┼───────────┼─────────────┤
 │二│證人即告訴人丁○○、許│1、車牌號碼YD8─683號重型 │
 │  │淑怡於警詢中之指述。  │   機車係告訴人丁○○之母 │
 │  │                      │   陳周鳳珠所有，由告訴人 │
 │  │                      │   丁○○借予告訴人丙○○ │
 │  │                      │   使用，並在99年4月22日10│
 │  │                      │   時40分許，在上址發現該 │
 │  │                      │   機車前面板、置物箱遭撬 │
 │  │                      │   開破壞，置於置物箱內陳 │
 │  │                      │   慶龍所有印章1枚、郵局存│
 │  │                      │   摺遭竊之事實。         │
 │  │                      │2、告訴人丁○○所有印章及 │
 │  │                      │   郵局存摺經草衙郵局通知 │
 │  │                      │   領回、補發之事實。     │
 ├─┼───────────┼─────────────┤
 │三│證人即告訴人己○○於警│1、其所有安全帽2頂置放於同│
 │  │詢中之指述。          │   學連旻良所有車牌號碼   │
 │  │                      │   NB6-896號重型機車置物箱│
 │  │                      │   內遭竊之事實。         │
 │  │                      │2、上開機車置物箱鎖本即壞 │
 │  │                      │   損，被告係直接開啟置物 │
 │  │                      │   箱竊取安全帽之事實。   │
 ├─┼───────────┼─────────────┤
 │四│扣案之螺絲起子2支及扣 │全部犯罪事實。            │
 │  │押筆錄、扣押物品目錄表│                          │
 │  │、贓物認領保管單各2份 │                          │
 │  │、照片16張。          │                          │
 └─┴───────────┴─────────────┘
 二、核被告所為，係涉犯刑法第321 條第1 項第3 款之攜帶兇
     器竊盜罪嫌。被告上開毀損機車置物箱之犯行，因與被告
     所涉攜帶兇器竊盜罪嫌，係基於一竊盜決意，為達成該竊
     盜犯行所為之各個舉動，應屬法律概念之一行為，其一行
     為觸犯數罪名，為想像競合犯，請依刑法第55條規定，從
     一重之攜帶兇器竊盜罪論斷。又其所犯上開2 次攜帶兇器
     竊盜犯行，犯意各別，請予分論併罰。再被告曾受有期徒
     刑執行完畢，有本署刑案資料查註紀錄表在卷可參，5 年
     以內故意再犯本件有期徒刑以上之罪，為累犯，請依刑法
     第47條第1 項之規定加重期刑。至扣案之螺絲起子2 支，
     皆係被告所有供犯罪所用之物，請依刑法第38條第3 項、
     第1 項第2 款之規定沒收之。
 三、依刑事訴訟法第251 條第1 項提起公訴。
     此  致
 臺灣高雄地方法院
 中    華    民    國    99    年    6     月    15    日
                               檢  察  官    戊  ○  ○
附錄本判決論罪之法條：
刑法第321 條第1 項第3 款
犯竊盜罪而有左列情形之一者，處6 月以上、5 年以下有期徒刑
：
三攜帶兇器而犯之者。
刑法第354 條
毀棄、損壞前2 條以外之他人之物或致令不堪用，足以生損害於
公眾或他人者，處2 年以下有期徒刑、拘役或5 百元以下罰金。

司法院資訊處製作；財團法人民間司法改革基金會備份。
